【裁判字號】    97,交抗,1295
【裁判日期】    971031
【裁判案由】    聲明異議
【裁判全文】
臺灣高等法院臺中分院刑事裁定        97年度交抗字第1295號
抗  告  人
即受處分人  甲○○
上列抗告人因聲明異議案件，不服台灣台中地方法院中華民國97
年9月3日裁定（97年度交聲字第2292號）提起抗告，本院裁定如
下：
    主  文
抗告駁回。
    理  由
一、本案經本院審理結果，認第一審裁定認事用法均無不當，應
    予維持，並引用第一審裁定書之理由（如附件）。
二、抗告意旨略以：
  (一)汽車駕駛人理應遵守法規，在此情形下一般民眾均會相信政
    府之威信，不疑有它，在接到違規通知單時就逕行繳納，此
    情形下一般民眾不知在繳納罰款後二十日內可上訴。然此一
    案件之所以會延後上訴，受處分人相信政府威信，不疑有它
    ，然經媒體批露我國警政單位使用不合法器具執法，亦也經
    警政署長在媒體上公開承認此舉不法，受處分人發覺前些日
    子收到違規通知單屬感應式線圈器材所舉發，因此提出申訴
    。
  (二)案發地點台中縣大里市○○○路與福德路口處，此處所採用
    舉發違規器材屬於感應式線圈器材，受處分人有向台中縣警
    察局提出異議，亦也得到答覆，證實此處所用器材為感應式
    線圈，並非雷達式或雷射式器材所舉發。
  (三)警政單位在執法上固然有所缺失，不能全部加註於一般民眾
    （只許州官放火，不許百姓點燈），在本年度 (97)經媒體
    披露新竹警政單位所使用器具嚴重違法，諸如此類事情屢見
    不鮮。
  (四)請求鈞院將此一舉證器材之相關檢驗（經濟部商檢局）證明
    文件、機器序號與型號可供實地查驗。
  (五)受處分人再次提出異議，請鈞院明察，撤銷原處分，以免冤
    抑云云。
三、按違反道路交通管理事件，行為人認為舉發之事實與違規情
    形相符者，得於接獲通知單後，親自或委託他人持該通知單
    ，不經裁決向指定之處所，逕依裁罰基準執行並繳納罰鍰結
    案；依第四十八條第一項辦理經繳納罰鍰後，若有不服者，
    得於二十日內向處罰機關陳述，違反道路交通管理事件統一
    裁罰基準及處理細則第四十八條第一項及第五十九條第二項
    分別定有明文。換言之，抗告人於繳納罰鍰後，如有不服，
    應於法定期間二十日內向處罰機關提出陳述，若未依期限提
    出陳述，視為抗告人認為舉發之事實與違規情形相符，而喪
    失異議權，不得向法院聲明異議。經查異議人所有車號Ｍ七
    －三三二一號自小客貨車，於九十六年十月五日十九時四十
    八分，在臺中縣大里市○○○路與福德路口處，有「限速六
    十公里、經測速時速七十一公里、超速十一公里、未滿二十
    公里（經雷達、雷射測速儀器採證）」之違規事由，經臺中
    縣警察局交通警察隊員警逕行製單告發，並指定應到案日期
    為九十六年十一月二十五日前。異議人於收受上開舉發通知
    單後，不待裁決，即於九十六年十一月二十四日自動繳納罰
    款結案，嗣於九十七年一月二十一日始依舉發通知單上所載
    應到案處所雲林監理站為陳述，惟因管轄錯誤而移送原處分
    機關，經原處分機關於九十七年七月十一日以中監違字第裁
    六○－ＨＤ0000000號裁處，而於九十七年七月十七
    日提出聲明異議等情，有交通違規案件陳述書、原審法院九
    十七年度交聲字第一六五八號裁定書、原處分機關於九十七
    年七月十一日以中監違字第裁六○－ＨＤ0000000號
    所為之裁決書、違規查詢報表、異議人繳款收據等在卷可稽
    。依照前開說明，異議人既已於九十六年十一月二十四日繳
    納罰款，如有不服，應於繳納罰款完畢後二十日內（即九十
    六年十二月十四日）向監理機關提出陳述，然異議人竟於相
    隔近二月始向監理機關提出陳述，是其向監理機關陳述確有
    已逾二十日之法定期間且無從補正，原審因認其聲明異議不
    合法律上程式，且無從補正，而駁回其聲明異議，經核並無
    違誤。抗告人抗告意旨仍執前詞指摘原裁定不當，其抗告為
    無理由，應予駁回。
四、據上論斷，應依道路交通案件處理辦法第26條，刑事訴訟法
    第412條，裁定如主文。
中    華    民    國    97    年    10    月    31    日
            刑事第二庭  審判長法  官  李  璋  鵬
                              法  官  蕭  錦  鍾
                              法  官  胡  忠  文
上列正本證明與原本無異。
不得再抗告。
                              書記官  顏  子  良
中    華    民    國    97    年    10    月    31    日


司法院資訊處製作；財團法人民間司法改革基金會備份。
